# Correlation

度量两个变量的相关性，对于数量型数据，通常使用Pearson correlation coefficient：
 $$ r = \frac{\sum_{i=1}^n (x_i - \bar{x}) (y_i - \bar{y})}{\sqrt{\sum_{i=1}^n (x_i - \bar{x})^2)}\sqrt{\sum_{i=1}^n (y_i - \bar{y})^2)}}$$

相关系数r接近于1，表明强正相关，接近于-1，表明强负相关，接近于0，表明没有相关性。

## 协方差 (Covariance)
要理解相关系数，首先要知道什么是协方差，它被定义为：
$$\sigma_{xy} = \frac{\sum(x-\mu_x)(y-\mu_y)}{N}$$

通常情况下，总体是未知的，我们手头上只有样本，相应的样本的计算公式为：

研究两个变量的关系，可以使用相关系数来度量相关性的强度，也可以用[简单回归分析](simple_linear_regression.html)把相关性用直线方程表示出来。
$$s_{xy} = \frac{\sum_{i=1}^n (x_i-\bar{x})(y_i-\bar{y})}{n-1}$$

x和y的协方差取值可以是正，负和0，如果协方差是正的，x上升和y上升相关；如果协方差是负的，x上升和y下降相关。

## 相关性 (Correlation)

协方差的值受x和y度量单位的影响，为了得到一个无标度(scaleless)的统计量，将它除以x和y的标准误：
$$ r_{xy} = \frac{s_{xy}}{s_x s_y} = \frac{\sum_{i=1}^n (x_i - \bar{x}) (y_i - \bar{y})}{\sqrt{\sum_{i=1}^n (x_i - \bar{x})^2)}\sqrt{\sum_{i=1}^n (y_i - \bar{y})^2)}}$$

于是我们得到的，就是Pearson Correlation Coefficient.

协方差和相关系数很容易计算，R提供了cov()和cor()函数分别用于计算协方差和相关系数，输入参数可以是向量，也可以是矩阵，如果是矩阵，将对每个column两两计算：
```{r cor.fig1, fig.width=6, fig.height=6}
data(iris)
head(iris)
with(iris, cov(Sepal.Length, Petal.Length))
r <- with(iris, cor(Sepal.Length, Petal.Length))
print(r)
plot(iris[,-5], col=rainbow(3)[as.numeric(iris[,5])])
cov(iris[,-5])
cor(iris[,-5])
```
采集越多的数据，肯定计算出来的相关性越接近了真实值，换一批数据，计算出来的结果肯定也会有一些细微差别。
我们要问两个问题：
+ r值和0的差别多大，才可以肯定相关性是真实存在的？
+ 从样本计算的r值，是对总体r值的估计，能否计算出置信区间？

## 相关性统计检验
零假设：
$$ H_{0}: pr = 0$$
$$H_{a}: pr\; is\; non-zero.$$
其中pr代表population r。

这里需要用到[Fisher's z transformation](http://en.wikipedia.org/wiki/Fisher_transformation)：
$$z_r = \frac{1}{2} \log_e(\frac{1+r}{1-r})$$
对相关系数r进行转换，转换后的值，将服从均值为 $\frac{1}{2} \log_e(\frac{1+pr}{1-pr})$ ，标准误为 $\frac{1}{\sqrt{n-3}}$ 的正态分布。

这里 $ H_{0}: pr = 0$ 所以均值 $\frac{1}{2} \log_e(\frac{1+pr}{1-pr})=0$ ，那么就可以使用正态分布来计算p value。
```{r}
Ztrans <- function(r) 1/2 * log((1+r)/(1-r))
zr <- Ztrans(r)
n <- nrow(iris)
zr.sd <- 1/sqrt(n-3)
## p-value:
pnorm(r, mean=0, sd=zr.sd, lower.tail=FALSE)
```

## 置信区间
既然转换后的 $z_r$ 值服从正态分布，很空间可以获得 $z_r$ 的置信区间，但是我们的目的是相关系数r的置信区间，这需要通过把 $z_r$ 值反转回r值。
```{r}
revZ <- function(z) (exp(2*z)-1)/(exp(2*z)+1) 
lwzr <- zr - 1.96 * zr.sd
upzr <- zr + 1.96 * zr.sd
lwr <- revZ(lwzr)
upr <- revZ(upzr)
msg <- paste("95% confidence interval [", round(lwr,3), ", ", round(upr,3), "]", sep="")
print(msg)
```
